# 请教陈版：关于股权成本法核算的问题

提问人：中秋月 37383738 时间：2020-11-11 09:33:07
请教陈版主：我们公司出资一块土地占25%股权，合作协议上写明我们公司不参与经营管理，不对公司的运营状况承担责任；该公司共有五名董事对方股东出 3 名董事，我公司 1 名董事，还有 1 名为职工董事。对于这个情况，我们公司是否可以按成本法核算股权投资

回答人：chenyiwei
本案例需要分清楚：（ 1 ）这是股权性的投资还是债权性的投资？（ 2 ）如果是股权性的投资，则本企业对被投资企业有无控制、共同控制或重大影响？
考虑这种情况是否属于明股实债，所派出的董事是否仅仅行使保护性权利，本企业在被投资企业中的投资本金安全和保底收益（约定收益）是否可获得较高程度的保障。